【裁判字號】    95,簡抗,3
【裁判日期】    950728
【裁判案由】    詐欺
【裁判全文】
臺灣臺中地方法院刑事裁定               95年度簡抗字第3號
抗  告  人
即  被  告  甲○○
上列抗告人因詐欺案件，不服本院台中簡易庭中華民國九十五年
六月十九日裁定（九十五年度中簡字第一０二二號)，提起抗告
，本院管轄之第二審合議庭裁定如下：
    主    文
原裁定撤銷。
    理    由
一、抗告意旨略以：原裁定以抗告人即被告甲○○之戶籍及於偵
    查中陳明之住址均為台中市南屯區鎮平里鎮和巷四號，經依
    該址送達本案判決，因不獲本人，而於九十五年五月十六日
    以寄存送達方式，寄存判決書於轄區警局派出所，認抗告人
    已於九十五年五月二十六日收受判決正本，抗告人遲至九十
    五年六月十四日始具狀上訴，自屬違背法律上程式而駁回抗
    告人之上訴。惟按被告所在不明者，得為公示送達。送達文
    書，除本案有特別規定外，準用民事訴訟法之規定，刑事訴
    訟法第五十九條第一款、第六十二條定有明文。查抗告人之
    戶籍固為台中市南屯區鎮平里鎮和巷四號，惟事實上已不居
    住該址，且本件判決於九十五年五月十五日第一次送達至該
    址時，即已在該次郵寄信封上，由送達人記載「５／１５遷
    移不明，不住此」等文字，有該信封可證，抗告人既因事實
    上未居住該址，其所在地復為法院所不知，本應依上揭規定
    為公示送達，乃竟於次日即九十五年五月十六日再以寄存送
    達方式為之，該次寄存送達顯難認為合法，自不生送達效力
    。從而抗告人本件上訴期間仍無法合法起算，抗告人之上訴
    自無逾期問題，原裁定未見及此，遽予駁回，自有違誤，為
    此提起抗告，請求撤銷原裁定等語。
二、按住所、居所、事務所及所在地不明者，得為公示送達。又
    送達文書，除本章有特別規定外，準用民事訴訟法之規定，
    刑事訴訟法第五十九條第一款、第六十二條定有明文。而依
    民事訴訟法第一百三十八條規定，限於不能依同法第一百三
    十六條、第一百三十七條規定行送達者，始得為寄存送達。
    經查原審裁定以抗告人之戶籍及於偵查中陳明之住址均為台
    中市南屯區鎮平里鎮和巷四號，依該址送達本案判決，因未
    獲會晤抗告人，而將該送達之判決書於九十五年五月十六日
    以寄存送達之方式，寄存於抗告人住所轄區之警局派出所，
    依法自寄存之日起經十日發生送達之效力，認抗告人已於九
    十五年五月二十六日收受本案判決正本，固非無見。惟原審
    依抗告人之戶籍及於偵查中陳明之住址台中市南屯區鎮平里
    鎮和巷四號，送達本案判決正本，郵務人員於九十五年五月
    十五日送達時，已在郵務送達信封上註明「遷移不明、不住
    此」，嗣於翌日始將應送達之本案判決正本寄存抗告人設籍
    地轄區之警局派出所，有送達信封影本及送達證書在卷可稽
    。是抗告人當時之住所、居所、事務所及所在地有無不明之
    情形，而符合公示送達之要件，即本件寄存送達是否合法，
    不無疑問，原審未予詳查遽予駁回抗告人之上訴，尚有未洽
    （依卷附具領資料顯示，抗告人係於九十五年六月十四日至
    其設籍地轄區警局派出所具領本案判決正本），抗告意旨指
    摘原裁定不當，非無理由，自應由本院將原裁定撤銷。
據上論斷，應依刑事訴訟法第四百五十五條之一第五項、第四百
十三條前段，裁定如主文。
中    華    民    國    95    年     7    月    28    日
                  台灣台中地方法院刑事第八庭
                        審判長法  官  朱光國
                              法  官  洪俊誠
                              法  官  鍾堯航
上正本證明與原本無異。
如不服本裁定應於送達後五日內向本院提出抗告狀。
                              書記官  吳淑願
中    華    民    國    95    年     7    月    28    日


司法院資訊處製作；財團法人民間司法改革基金會備份。
